臺灣新北地方法院刑事判決
111年度審交訴字第183號
公  訴  人  臺灣新北地方檢察署檢察官
被      告  張  丞



選任辯護人  王永春律師
上列被告因過失致死案件，經檢察官提起公訴（111年度偵字第1
5189號），被告於準備程序中就被訴事實為有罪之陳述，經本院
合議庭裁定改以簡式審判程序審理，判決如下：
    主  文
張丞汽車駕駛人，行經行人穿越道不依規定讓行人優先通行而犯
過失致人於死罪，處有期徒刑陸月，如易科罰金，以新臺幣壹仟
元折算壹日。緩刑參年，並應依附表所示內容履行賠償義務。
    事實及理由
一、張丞於民國110年12月6日某時，騎乘車牌號碼000-0000號普
    通重型機車，沿新北市新莊區思源路往新北大道方向行駛，
    嗣於同日9時48分許，行經思源路242803號燈桿前之際，本
    應注意車前狀況，且汽車行近行人穿越道，遇有行人穿越時
    ，無論有無交通指揮人員指揮或號誌指示，均應暫停讓行人
    先行通過，而依當時天候晴，日間自然光線，柏油路面乾燥
    、無缺陷，雖道路工事中，然視距良好等情，並無不能注意
    之情事，竟疏未注意及此，貿然前行，適劉錫熊步行至上該
    地點，欲穿越思源路而步行在行人穿越道上，張丞所騎之機
    車因而碰撞劉錫熊，劉錫熊經送醫救治，仍於111年1月1日0
    時10分，因頭頸胸部、四肢多處挫傷、胸壁出血引起肺炎併
    呼吸衰竭而死亡。
二、證據：
  ㈠被告張丞於本院準備程序及審理時之自白。
  ㈡新北市政府警察局新莊分局道路交通事故現場圖、道路交通
    事故調查報告表㈠㈡、職務報告各1份、監視器畫面光碟1片暨
    翻拍照片6張。
  ㈢衛生福利部臺北醫院診斷證明書、臺灣新北地方檢察署相驗
    筆錄、相驗屍體證明書、檢驗報告書、相驗照片、法務部法
    醫研究所解剖報告書暨鑑定報告書各1份。
三、論罪科刑：
  ㈠按汽車（含機車）駕駛人，無駕駛執照駕車、酒醉駕車、吸
    食毒品或迷幻藥駕車、行駛人行道或行經行人穿越道不依規
    定讓行人優先通行，因而致人受傷或死亡，依法應負刑事責
    任者，加重其刑至二分之一，道路交通管理處罰條例第86條
    第1項定有明文。該條項規定係就刑法基本犯罪類型，於加
    害人為汽車駕駛人，於從事駕駛汽車之特定行為時，因而致
    人傷亡之特殊行為要件予以加重處罰，已就刑法各罪犯罪類
    型變更之個別犯罪行為予以加重，而成另一獨立之罪名，自
    屬刑法分則加重之性質。是核被告所為，係犯道路交通管理
    處罰條例第86條第1項、刑法第276條之汽車駕駛人，行經行
    人穿越道不依規定讓行人優先通行而犯過失致人於死罪，並
    應依道路交通管理處罰條例第86條第1項之規定，加重其刑
    。起訴書認被告所為係犯刑法第276條之過失致死罪嫌部分
    ，尚有未洽，惟起訴書所載犯罪事實，與本院所認定之事實
    ，基本社會事實同一，且已當庭告知被告前述加重規定，是
    無礙被告防禦權，爰依刑事訴訟法第300條之規定，變更起
    訴法條。
　㈡告訴代理人雖於審理中表示被告在事發時未坦承肇事乙節，
    然查，被告於肇事後，經報案人或勤指中心轉來資料未報明
    肇事人資料，處理人員前往傷者就醫之醫院處理時，被告在
    場，並當場承認為肇事人，有道路交通事故肇事人自首情形
    記錄表在卷可稽，嗣並接受裁判，自合於自首之規定，爰依
    刑法第62條前段規定減輕其刑，並依法先加後減之。
　㈢爰審酌被告騎乘機車行經行人穿越時，未暫停讓行人先行通
    過，即貿然前行，造成本件交通事故，因而發生被害人死亡
    之無法回復結果，所為應予非難，惟犯後坦認犯行，尚有悔
    意，且已與告訴人劉月娥、被害人家屬劉明俊、劉淑蕙成立
    調解，有本院調解筆錄在卷可稽，兼衡被告個人戶籍資料查
    詢結果註記大學畢業之教育程度、於警詢中自陳勉持之家庭
    經濟狀況、本案交通事故之過失情節等一切情況，量處如主
    文所示之刑，並諭知易科罰金之折算標準。
　㈣被告前未曾因故意犯罪而受有期徒刑以上刑之宣告，有臺灣
    高等法院被告前案紀錄表在卷足考，其因一時失慮致罹刑典
    ，惟已坦承犯行，復已與告訴人及被害人家屬劉明俊、劉淑
    蕙達成調解，告訴人及被害人家屬亦表明願宥恕被告之意，
    有調解筆錄存卷可參，足見被告犯後已有悔意，並盡力彌補
    所生損害，經此偵、審暨科刑教訓，應知所警惕而無再犯之
    虞，本院因認其所受宣告之刑，以暫不執行為適當，爰依刑
    法第74條第1項第1款之規定，併予宣告緩刑3年，以啟自新
    。又為期被告能確實履行賠償承諾，依其與告訴人家屬達成
    之調解條件，併依刑法第74條第2項第3款之規定，宣告被告
    應依如附表「應履行事項」所載條件（即被告與告訴人及被
    害人家屬劉明俊、劉淑蕙於111年11月28日在本院調解成立
    之調解筆錄內容）履行損害賠償責任，此部分並得為民事強
    制執行名義。倘被告違反上開應行負擔之事項且情節重大，
    足認原宣告之緩刑難收其預期效果，而有執行刑罰之必要者
    ，依刑法第75條之1第1項第4款之規定，檢察官得向本院聲
    請撤銷其緩刑之宣告，併予敘明。
據上論斷，應依刑事訴訟法第273條之1第1項、第299條第1項前
段、第300條，判決如主文。
本案經檢察官陳璿伊偵查起訴，由檢察官宋有容到庭執行職務。
中　　華　　民　　國　　111 　年　　12　　月　　19　　日
                  刑事第二十三庭  法  官  龔書安
上列正本證明與原本無異。
如不服本判決，應於判決送達後20日內敘明上訴理由，向本院提
出上訴狀（應附繕本），上訴於臺灣高等法院。其未敘述上訴理
由者，應於上訴期間屆滿後20日內向本院補提理由書「切勿逕送
上級法院」。
                                  書記官  石秉弘
中　　華　　民　　國　　111 　年　　12　　月　　20　　日
附錄本案論罪科刑法條全文：
中華民國刑法第276條
因過失致人於死者，處5年以下有期徒刑、拘役或50萬元以下罰
金。

道路交通管理處罰條例第86條
汽車駕駛人，無駕駛執照駕車、酒醉駕車、吸食毒品或迷幻藥駕
車、行駛人行道或行經行人穿越道不依規定讓行人優先通行，因
而致人受傷或死亡，依法應負刑事責任者，加重其刑至二分之一
。
汽車駕駛人，在快車道依規定駕車行駛，因行人或慢車不依規定
，擅自進入快車道，而致人受傷或死亡，依法應負刑事責任者，
減輕其刑。
附表：
應履行事項（依被告與告訴人、被害人家屬劉明俊、劉淑蕙於111年11月28日在本院調解成立之調解筆錄內容） 被告張丞願給付原告劉月娥、劉明俊、劉淑蕙共計新臺幣（下同）4,200,000元（含強制汽車責任保險理賠金），被告已給付2,048,721元。被告應於112年2月5日前先行給付600,000元。餘款1,551,279元，應於112年3月5日前給付完畢。上開款項應匯入原告3人共同指定之金融機構帳戶（臺灣銀行連城分行，帳號：000000000000，戶名：劉月娥）